臺灣高雄地方法院刑事判決
111年度簡字第2678號
公  訴  人  臺灣高雄地方檢察署檢察官
被      告  潘永祥


            駱璟昌


上列被告因妨害公務等案件，經檢察官提起公訴（111年度偵字
第8937號），因被告自白犯罪，本院認為宜以簡易判決處刑（原
案號：111年度審易字第825號），爰不經通常審判程序，逕以簡
易判決處刑如下：
    主  文
潘永祥犯侮辱公務員罪，處拘役貳拾日，如易科罰金，以新臺幣
壹仟元折算壹日。緩刑貳年。
駱璟昌犯侮辱公務員罪，處拘役貳拾日，如易科罰金，以新臺幣
壹仟元折算壹日。緩刑貳年。
    事實及理由
一、駱璟昌、潘永祥於民國111年3月20日凌晨3時26分許，酒後
    至址設高雄市○○區○○○路00號之統一超商武慶門市，駱璟昌
    因未能從自動櫃員機順利提款，不滿上開超商店員趙定緯無
    法處理上情，遂出言辱罵趙定緯「幹你娘機掰」穢語（駱璟
    昌涉嫌公然侮辱趙定緯部分，未據告訴），並作勢欲毆打趙
    定緯，趙定緯遂報警處理。高雄市政府警察局鳳山分局新甲
    派出所員警蘇柏睿、陳俞均即於同日凌晨3時34分許至上開
    超商處理，員警蘇柏睿、陳俞均於查證駱璟昌身分之際，駱
    璟昌、潘永祥仍持續在上開超商櫃檯處大呼小叫，情緒激動
    怒罵趙定緯，經員警蘇柏睿、陳俞均制止仍執意為之，員警
    蘇柏睿、陳俞均及趕往上開超商支援之上開派出所員警呂冠
    霖、林孟穎即合力將駱璟昌推至上開超商前騎樓，駱璟昌、
    潘永祥均明知員警蘇柏睿等4人皆身著警察制服，係依法執
    行職務之公務員，駱璟昌竟基於侮辱公務員之犯意，在不特
    定多數人得共見共聞之上開超商前騎樓，當場以「你娘」、
    「你娘機掰」等穢語辱罵員警蘇柏睿等4人，對依法執行職
    務之員警侮辱，且足以貶損員警蘇柏睿等4人之人格及社會
    評價(駱璟昌涉犯公然侮辱部分，因經員警蘇柏睿等4人撤回
    告訴，經本院不另為不受理判決之諭知，詳下述)。嗣員警
    蘇柏睿、呂冠霖正勸阻駱璟昌繼續停留上開超商滋事時，潘
    永祥則走至駱璟昌身旁，對員警蘇柏睿、呂冠霖喊叫在大聲
    什麼等語，員警蘇柏睿等4人旋將潘永祥拉離駱璟昌，要求
    潘永祥勿妨害公務進行，潘永祥竟基於侮辱公務員之犯意，
    在不特定多數人得共見共聞之上開超商前騎樓，當場以「幹
    」穢語辱罵員警蘇柏睿等4人，對依法執行職務之員警侮辱
    ，並足以貶損員警蘇柏睿等4人之人格及社會評價(潘永祥涉
    犯公然侮辱部分，因經員警蘇柏睿等4人撤回告訴，經本院
    不另為不受理判決之諭知，詳下述)。
二、認定犯罪事實所憑之證據及其理由：
    上開犯罪事實，業據被告駱璟昌、潘永祥均坦承不諱，核與
    證人趙定緯、證人即目擊者魯晏辰證述相符，並有員警職務
    報告、檢察官勘驗筆錄、員警密錄器錄影光碟、員警密錄器
    錄影內容譯文、員警密錄器錄影畫面截圖、高雄市政府警察
    局鳳山分局新甲派出所110報案紀錄單、高雄市政府警察局
    鳳山分局新甲派出所酒精濃度呼氣測試報告在卷可佐，足認
    被告2人前揭任意性自白與事實相符，堪予採信。從而，本
    案事證明確，被告2人犯行均堪認定，應依法論科。
三、論罪科刑：
  ㈠罪名及罪數：
  ⒈核被告2人所為，均係犯刑法第140條之侮辱公務員罪。
　⒉又刑法第140條侮辱公務員罪，屬妨害國家公務之執行，為侵
    害國家法益，並非侵害個人法益之犯罪，如對於公務員2 人
    以上依法執行職務時，當場侮辱，仍屬單純一罪，並無所謂
    「想像競合犯」之適用。是被告2人雖各對4位依法執行職務
    之員警為侮辱犯行，應均僅論以單純一罪。
  ㈡刑罰裁量：
    爰以行為人之責任為基礎，審酌被告2人於員警依法執行職
    務時，當場以上開言語侮辱值勤員警，除有損員警執行公權
    力之威信、害警察執法尊嚴，其等藐視國家法秩序之規範，
    亦影響社會公共秩序之維持，所為實有不該，惟念渠等犯後
    均坦承犯行，且已與員警蘇柏睿等4人調解成立，並已依調
    解條件給付賠償完畢，員警蘇柏睿等4人均撤回公然侮辱告
    訴並請求給予被告從輕量刑或惠賜緩刑之判決，有本院調解
    筆錄、撤回告訴暨刑事陳述狀在卷可佐(見審易字卷第69、7
    1頁)，堪認被告2人犯後積極彌補損害，態度尚可，犯罪所
    生危害已有減輕，並考量被告2人本案之犯罪動機、情節、
    對於公務執行影響之程度，兼衡渠等教育程度、經濟、前科
    素行（詳卷附臺灣高等法院被告2人前案紀錄表）等一切情
    狀，分別量處如主文所示之刑及易科罰金之折算標準。
四、緩刑宣告：
    被告潘永祥無任何犯罪前科、被告駱璟昌前因故意犯罪受有
    期徒刑執行完畢後，5年內未曾因故意犯罪受有期徒刑以上
    刑之宣告，有臺灣高等法院被告2人前案紀錄表在卷可佐，
    渠等因一時失慮，偶罹刑典，犯後坦承犯行，且已與員警蘇
    柏睿等4人調解成立，員警蘇柏睿等4人並具狀從輕量刑或惠
    賜緩刑之判決等節，業如上述，諒被告2人經此偵、審程序
    及刑之宣告，應知所警惕，本院認對其宣告之刑以暫不執行
    為適當，爰分別依刑法第74條第1項第1款、第2款規定，併
    予宣告緩刑如主文所示，以啟自新。
五、不另為不受理諭知：
    公訴意旨另認被告2人所為同時構成刑法第309條第1項之公
    然侮辱罪嫌，然依同法第314條規定須告訴乃論，因告訴人
    即員警蘇柏睿等4人均具狀撤回其告訴，業如前述，本應為
    不受理判決，惟公訴意旨認此部分與前開論罪科刑部分，有
    想像競合犯之裁判上一罪關係，爰不另為不受理之諭知。
六、依刑事訴訟法第449條第2項、第3項、第454條第1項。
七、如不服本件判決，應於判決書送達之日起20日內，向本院提
    起上訴狀。
八、本案經檢察官吳聆嘉提起公訴，檢察官呂乾坤到庭執行職務
    。
中　　華　　民　　國　　111 　年　　9 　　月　　19　　日
                      高雄簡易庭  法  官  陳銘珠
以上正本證明與原本無異。
如不服本判決，應於判決送達之日起20日內向本院提出上訴書狀
。
因疫情而遲誤不變期間，得向法院聲請回復原狀。
中　　華　　民　　國　　111 　年　　9 　　月　　19　　日
                                  書記官  沈佳螢
附錄本案論罪科刑法條：
《中華民國刑法第140條》
於公務員依法執行職務時，當場侮辱或對於其依法執行之職務公
然侮辱者，處1年以下有期徒刑、拘役或10萬元以下罰金。